【裁判字號】    99,上易,144
【裁判日期】    990525
【裁判案由】    詐欺
【裁判全文】
臺灣高等法院高雄分院刑事判決         99年度上易字第144號
上  訴  人
即  被  告  甲○○
上列上訴人因詐欺案件，不服臺灣高雄地方法院98年度易字第
672 號中華民國98年12月23日第一審判決（起訴案號：臺灣高雄
地方法院檢察署96年度偵緝字第3184號），提起上訴，本院判決
如下：
     主  文
上訴駁回。
甲○○緩刑貳年。
     事  實
一、甲○○（原名林文聰）係「展祥科技股份有限公司」（以下
    簡稱展祥公司）之負責人，明知展祥公司於民國95年7 月21
    日起已為銀行列為拒絕往來戶，展祥公司支票已無法兌現資
    金，且公司之財務狀況不佳，已無清償能力，詎基於詐欺取
    財之犯意，意圖為自己不法之所有，於同年9 月18日中午12
    時許，在高雄市三民區○○○路320 號前「順成鑫汽車買賣
    商行」，透過張妤蓁向乙○○借款新臺幣（下同）40萬元，
    並簽發發票人為展祥公司之支票（票號：AL0000000 號；金
    額為40萬元；發票日為95年10月12日）及本票（發票人：林
    文聰；票號：558088號；金額為40萬元；到期日為95年10月
    12 日 ；付款地：高雄縣橋頭鄉○○路137 號）各1 紙予乙
    ○○供擔保，使乙○○誤信其及展祥公司均有償還借款之能
    力，以此方式施以詐術致乙○○陷於錯誤而交付現金40萬元
    與甲○○。嗣經乙○○屆期提示前揭支票，因該支票帳戶已
    為拒絕往來戶而遭退票，復向甲○○追討前揭借款，均置之
    不理，乙○○始知受騙。
二、案經乙○○訴由臺灣高雄地方法院檢察署檢察官偵查起訴。
    理  由
一、按除被告所犯為死刑、無期徒刑、最輕本刑為3 年以上有期
    徒刑之罪或高等法院管轄第一審案件者外，於前條第1 項程
    序進行中，被告先就被訴事實為有罪之陳述時，審判長得告
    知被告簡式審判程序之旨，並聽取當事人、代理人、辯護人
    及輔佐人之意見後，裁定進行簡式審判程序，刑事訴訟法第
    273 條之1 第1 項定有明文。本件經被告同意適用簡式審判
    程序，因此依同法第273 條之2 之規定，不受第159 條第1
    項、第161 條之2 、第161 條之3 、第163 條之1 及第164
    條至第170 條規定之限制，核此敘明。
二、被告甲○○對上開詐欺之犯行於本院審理中已坦承不諱，核
    與告訴人乙○○於偵訊及原審審理時指訴（見偵卷四第78頁
    、原審卷第49至51頁），及與證人張妤蓁證述情節相符（見
    原審卷第94至95頁）。而展祥公司於95年7 月21日起已為銀
    行列為拒絕往來戶等情，有臺灣票據交換所97年8 月29日台
    票總字第0970006404號函及退票明細各1 份在卷可參（見偵
    卷四第72、74、75頁），足見展祥公司支票已無法兌現資金
    ，公司之財務狀況不佳。此外，並有前揭支票、本票影本、
    展祥公司基本資料各1 紙在卷可稽（見偵卷三第5 頁反面、
    偵卷一第6 頁），被告自白與事實相符，自堪認定。本件事
    證明確，被告前揭詐欺犯行，洵堪認定。
三、核被告所為，係犯刑法第339 條第1 項之詐欺取財罪。
四、原審認被告罪證明確，因而適用刑法339 條第1 項、第41條
    第1 項前段、刑法施行法第1 條之1 、中華民國九十六年罪
    犯減刑條例第2 條第1 項第3 款、第7 條、第9 條等規定，
    審酌被告不思以正途牟利，明知展祥公司支票帳戶已為銀行
    拒絕往來，展祥公司支票已無法兌換現金而正常流通於市場
    ，且己亦無資力，卻仍據以簽發前揭支票、本票以為借款之
    擔保，行為實不足取，詐騙金額達40萬元，被害人所受損害
    非微等一切情狀，量處有期徒刑8 月；並敘明被告犯罪時間
    係在96年4 月24日以前，合於中華民國九十六年罪犯減刑條
    例第2 條第1 項第3 款減刑條件，依法減輕其宣告刑2 分之
    1 為有期徒刑4 月，並定其易科罰金之折算標準，且被告係
    於減刑條例施行後遭通緝而緝獲，尚無不得減刑之事由。其
    認事用法，核無不合，量刑亦屬允當。被告上訴意旨先則否
    認犯罪，指摘原判決不當，為無理由，應予駁回。
五、又按法院對於具備緩刑條件之刑事被告，認為以暫不執行刑
    罰為適當者，得宣告緩刑，至於暫不執行刑罰之是否適當，
    則由法院就被告有無累犯之虞，及能否由於刑罰之宣告而策
    其自新等一切情形，依其自由裁量定之（最高法院29年上字
    第26號判例要旨足參）。被告未曾受有期徒刑以上刑之宣告
    ，有臺灣高等法院被告前案紀錄表在卷可按，其等因一時失
    慮，致罹刑典，且犯後已坦承犯行，並積極與被害人洽談、
    達成和解，有還款和解書在卷可查（本院卷第33頁），告訴
    人到庭亦表明不願追究之意，顯有悔意，信其經此偵、審程
    序後，應知所警惕而無再犯之虞，其等所受宣告之刑，均以
    暫不執行其刑為當，爰諭知被告緩刑2 年。
六、另被告其餘被訴詐欺罪（告訴人英士得公司），業經原審判
    決無罪，未經上訴而確定，爰不予論列，併此指明。
據上論斷，應依刑事訴訟法第368 條，刑法第74條第1 項第1 款
，判決如主文。
本案經檢察官王登榮到庭執行職務。
中    華    民    國    99    年    5     月    25    日
                  刑事第七庭    審判長法  官 莊飛宗
                                      法  官 謝宏宗
                                      法  官 蔡廣昇
以上正本證明與原本無異。
不得上訴。
中    華    民    國    99    年    5     月    25    日
                                      書記官 曾允志
附錄本判決論罪科刑法條：
中華民國刑法第339條第1項
意圖為自己或第三人不法之所有，以詐術使人將本人或第三人之
物交付者，處 5 年以下有期徒刑、拘役或科或併科 1 千元以下
罰金。

司法院資訊處製作；財團法人民間司法改革基金會備份。
